【裁判字號】    95,繼,1018
【裁判日期】    950628
【裁判案由】    選任遺產管理人
【裁判全文】
臺灣板橋地方法院民事裁定              95年度繼字第1018號
聲  請  人  丙○○
上列聲請人聲請選任被繼承人甲○○之遺產管理人事件，本院裁
定如下：
    主      文
選任乙○○（男、民國○○○年○月○○○日生、身分證統一編
號：Ｚ000000000號）為被繼承人甲○○（男、民國○
○年○月○○○日生、身分證統一編號：Ｚ000000000
號、生前籍設台北縣三重市○○路○段六十巷十弄二號）之遺產
管理人。
程序費用由被繼承人甲○○之遺產負擔。
    理      由
一按先順序繼承人均拋棄其繼承權時，由次順序之繼承人繼承。
  其次順序繼承人有無不明或第四順序之繼承人均拋棄其繼承權
  者，準用關於無人承認繼承之規定；又繼承開始時，繼承人之
  有無不明者，而無親屬會議或親屬會議未於一個月內選定遺產
  管理人者，利害關係人得聲請法院選任遺產管理人，民法第一
  千一百七十六條第六項、第一千一百七十七條、第一千一百七
  十八條第二項分別定有明文。
二本件聲請意旨略以：被繼承人甲○○（男、民國○○年○月○
  ○○日生、身分證統一編號：Ｚ000000000號、生前
  籍設台北縣三重市○○路○段六十巷十弄二號）於九十四年四
  月十五日死亡，遺有台北縣三重市○○路○段六十巷十弄二號
  房地，惟被繼承人之全體繼承人均已拋棄繼承，聲請人執有對
  被繼承人之本票裁定，已聲請強制執行查封上揭房地，為利害
  關係人，爰依法聲請鈞院選定被繼承人之遺產管理人。茲因被
  繼承人之子乙○○於被繼承人死亡前同住，對被繼承人之財產
  狀況自較明瞭，而被繼承人之遺產清償債務後即歸國有，財政
  部國有財產局臺灣北區辦事處為其遺產申報之管轄機關，亦有
  利害關係，故請求就二者擇一適當者為被繼承人甲○○之遺產
  管理人，並提出戶籍謄本、本院民事執行處九十五年五月三日
  板院輔九十四執星字第五五一二號函各一件為憑。
三經查：
  (一)聲請人主張渠執有對被繼承人之本票裁定，已聲請強制執行
    查封上揭房地，為利害關係人，且被繼承人之全體繼承人均
    已全部拋棄繼承等情，有聲請人所提之板院輔九十四執星字
    第五五一二號拋棄繼承准予備查函影本為證，且經本院依職
    權調閱本院九十四年度執字第五五一二號之清償票款卷、九
    十四年度繼字第八八七號及第九○三號之拋棄繼承卷宗，核
    閱無訛。
  (二)另據被繼承人之子乙○○到庭陳稱：渠等並未於一個月內召
    開親屬會議選定被繼承人甲○○之遺產管理人等語，從而，
    聲請人以債權人之利害關係人身分聲請選任被繼承人甲○○
    之遺產管理人，核與首揭規定尚無不合。
  (三)又聲請人所聲請選任為被繼承人甲○○之遺產管理人乙○○
    ，乃被繼承人甲○○之子，亦已據其於本院審理中到庭陳明
    渠願意擔任該遺產管理人之職，此有本院九十五年六月七日
    之筆錄在卷足憑。本院因認乙○○既為被繼承人之子，渠對
    被繼承人遺產遺債之日後管理應較關心，且就被繼承人之財
    產管理亦甚方便，對於遺產管理人職務之遂行，應有所助益
    ，亦不致有利害偏頗之虞。故為保障債權人之利益及期程序
    之公正、公信起見，本院認以選任被繼承人之子乙○○為遺
    產管理人為適當。
四依非訟事件法第一百五十七條，裁定如主文。
中    華    民    國    95    年    6     月    28    日
                          家事法庭法  官  余來炎
以上正本係照原本作成。
如對本裁定抗告須於裁定送達後十日內向本院提出抗告狀。
中    華    民    國    95    年    6     月    28    日
                                  書記官  蕭詩穎


司法院資訊處製作；財團法人民間司法改革基金會備份。
